【裁判字號】    89,訴,1654
【裁判日期】    900517
【裁判案由】    勞保
【裁判全文】
臺北高等行政法院裁定                            八十九年度訴字第一六五四號
    原      告  甲○○
    被      告  勞工保險局
    代  表  人  郭芳煜總經理.
右當事人間因勞保事件，原告不服行政院勞工委員會中華民國八十九年九月二十六日
台八十九勞訴字第００一二０００號訴願決定，提起行政訴訟。本院裁定如左︰
    主  文
原告之訴駁回。
訴訟費用由原告負擔。
    理  由
一、按「本辦法依勞工保險條例第五條第三項規定訂定之。」「投保單位、被保險人
    、受益人或全民健康保險醫事服務機構（以下均稱申請人）對勞工保險局（以下
    簡稱勞保局）左列事項之核定發生爭議時，得依本辦法規定申請審議：一、有關
    被保險人、受益人資格及投保事項。二、有關被保險人投保薪資或年資事項。三
    、有關保險費或滯納金事項。四、有關保險給付事項。五、有關職業傷病事項。
    六、有關殘廢等級事項。七、有關職業災害診療費用事項。八、其他有關保險權
    益事項。」「申請人依前條規定申請審議時，應於接到勞保局核定通知文件之翌
    日起六十日內，填具勞工保險爭議審議申請書一式兩份，並檢附有關證件向勞工
    保險監理委員會（以下簡稱監理會）申請審議，逾期申請者，不予受理。郵遞申
    請以原寄郵局郵戳為憑。．．．」為勞工保險爭議事項審議辦法第一條、第二條
    、第三條第一項所規定。
二、本件原告以其離職退保後，經診斷為塵肺症，於民國（以下同）八十八年四月三
    十日檢據申請殘廢給付，案經被告審查，以其所患符合勞工保險殘廢給付標準表
    第五十二障害項目第十二殘廢等級，於八十八年七月八日依該等級核發一五０日
    職業病殘給付計新台幣九六０００元，該款項係以郵政匯票交寄，業於同年七月
    十五日由原告收訖兌領在案，且被告於勞工保險現金給付收據加蓋支付日期章後
    ，以該給付收據影本郵寄原告作為給付通知，是原處分已於八十八年七月十五日
    送達原告，此有勞工保險現金給付收據影本、郵政匯票影本在卷可證。原告不服
    ，申請審議。因原告設址苗栗縣，依訴願在途期間表規定應扣除之在途期間為四
    日，核計其提起申請爭議審議之六十日期間，自八十八年七月十六日起算，計至
    同年九月二十日屆滿（該日非星期日、紀念日或其他休假日），惟原告遲至八十
    八年十一月五日始向監理會申請審議，經該會以其逾期申請，以八十九年三月八
    日保監審字第六二七三號審定書，將申請審議駁回。原告猶未甘服，提起訴願
    ，亦遭行政院勞工委員會以八十九年九月二十六日台八十九勞訴字第００一二０
    ００號訴願決定書以同一理由為駁回訴願之決定，揆諸首項規定，該審定及訴願
    決定於法均無不合。原告仍執陳詞，提起行政訴訟，難謂合法，應予駁回。本件
    原告申請審議既已因逾期而被駁回，依上說明，原告實體上之主張，本院依法即
    無再為審查之必要，併此明。
三、爰依行政訴訟法第一百零七條第一項第十款、第一百零四條、民事訴訟法第九十
    五條、第七十八條，裁定如主文。
中      華      民      國     九十     年      五      月     十七     日
                                臺 北 高 等 行 政 法 院  第 二 庭
                                            審 判 長 法  官  王立杰
                                                     法  官  黃本仁
                                                     法  官  劉介中
右為正本係照原本作成。
如不服本裁定，應於送達後十日內向本院提出抗告狀（須按他造人數附繕本）。
中      華      民      國     九十     年      五      月    二十一    日
                                                     書記官  黃明和


司法院資訊處製作；財團法人民間司法改革基金會備份。
